ACORDAO-COMPLETO-2553375

ACÓRDÃO DE RELAÇÃO

ACÓRDÃO DE RELAÇÃO 6381/2022 ATA 35/2022 - SEGUNDA CÂMARA

Acórdão 6381/2022-TCU-Segunda Câmara
	VISTOS e relacionados estes autos de tomada de contas especial instaurada pelo Ministério do Desenvolvimento Regional em desfavor de Adalberto Navair Diamante (Prefeito Municipal no período de 1/1/2009 a 31/12/2012) , em razão da não comprovação da regular aplicação dos recursos repassados pela União realizadas por meio do Termo de compromisso de registro Siafi 662303, firmado entre o Ministério do Desenvolvimento Regional e o Município de Marcelândia (MT) , e que tinha por objeto o instrumento descrito como "Ações de Socorro e Assistência - incêndios urbanos e rurais", vigente de 30/8/2010 a 29/6/2011, tendo o tomador de contas apontado prejuízo no valor de R$ 124.200,00;   
	Considerando os pareceres uniformes exarados pela Secretaria de Controle Externo de Tomada de Contas Especial (peças 59 a 61) e pelo órgão do Ministério Público junto ao TCU (peça 62, Subprocurador-Geral Lucas Rocha Furtado) , dos quais são colhidas as seguintes conclusões
	i) o responsável foi citado devido à não comprovação da boa e regular aplicação de parte dos recursos repassados por força do Termo de compromisso de registro Siafi 662303 em razão da não apresentação de documentos que evidenciassem a execução e o atingimento dos objetivos de alguns dos serviços previstos no plano de trabalho;
	ii) os documentos exigidos na prestação de contas pelas normas foram apresentados pelo responsável em 17/11/2011 (peça 5) ; e
	iii) não havia previsão nos normativos que regulamentaram o ajuste de que fossem apresentadas fotografias, como exigido pelo Ministério; 
	ACORDAM os Ministros do Tribunal de Contas da União, reunidos em Sessão da Segunda Câmara, com fundamento no art. 143, inciso I, alínea "a", do Regimento Interno/TCU, em:
	a)  acolher as alegações de defesa apresentadas pelo responsável Adalberto Navair Diamante (CPF: XXX.823.451-XX) ;
	b)  julgar regulares com ressalvas as contas do responsável Adalberto Navair Diamante (CPF: XXX.823.451-XX) , com fundamento nos arts. 1º, inciso I, 16, inciso II, 18 e 23, inciso II, da Lei 8.443/1992, c/c os arts. 1º, inciso I, 208 e 214, inciso II, do Regimento Interno, dando-se lhe quitação; 
	c) informar ao responsável e ao Ministério do Desenvolvimento Regional a prolação do presente Acórdão. 
1. Processo TC-Processo 047.822/2020-1 (TOMADA DE CONTAS ESPECIAL) 
	1.1. Responsável: Adalberto Navair Diamante (XXX.823.451-XX) .
	1.2. Órgão/Entidade: Ministério do Desenvolvimento Regional.
	1.3. Relator: Ministro Antonio Anastasia.
	1.4. Representante do Ministério Público: Subprocurador-Geral Lucas Rocha Furtado.
	1.5. Unidade Técnica: Secretaria de Controle Externo de Tomada de Contas Especial (SecexTCE) .
	1.6. Representação legal: Reginaldo Alves (15508/OAB-MT) , representando Adalberto Navair Diamante. 
	1.7. Determinações/Recomendações/Orientações: não há.

Segunda Câmara

Ministério do Desenvolvimento Regional.

Adalberto Navair Diamante (XXX.823.451-XX).

ANTONIO ANASTASIA

Reginaldo Alves (15508/OAB-MT), representando Adalberto Navair Diamante.

TOMADA DE CONTAS ESPECIAL (TCE)

Secretaria de Controle Externo de Tomada de Contas Especial (SecexTCE).